【裁判字號】    94,訴,2153
【裁判日期】    950222
【裁判案由】    毒品危害防制條例
【裁判全文】
臺灣彰化地方法院刑事判決              94年度訴字第2153號
公  訴  人  臺灣彰化地方法院檢察署檢察官
被      告  甲○○
                      號
上列被告因違反毒品危害防制條例案件，經檢察官提起公訴（94
年度毒偵字第5444號），本院判決如下：
    主  文
甲○○連續施用第一級毒品，處有期徒刑柒月；又施用第二級毒
品，處有期徒刑肆月；應執行有期徒刑拾月。
    事  實
一、甲○○前曾於民國89年間，因施用毒品案件，經本院裁定送
    觀察、勒戒後，認有繼續施用毒品之傾向，再令入戒治處所
    施以強制戒治後，於89年10月27日停止戒治處分執行出監，
    所餘戒治期間付保護管束，至90年4月2日保護管束期滿未經
    撤銷停止戒治而視為執行完畢，由臺灣彰化地方法院檢察署
    檢察官於同年5月17日，以90年度戒毒偵字第616號為不起訴
    處分確定。詎其仍不知悔改，未能戒除毒癮，於前揭強制戒
    治處分執行完畢釋放後5年內，分別基於施用第1級毒品海洛
    因之概括犯意及施用第2級毒品甲基安非他命之犯意，自94
    年8月中旬間某日起至同年9月27日上午10時許止，在其位於
    彰化縣員林鎮鎮○里○○路○段136巷16號住處，以將海洛因
    摻入香菸中再以火點燃後吸食之方式，連續施用第1級毒品
    海洛因多次，1天施用2至3次。另於94年9月28日為警採尿前
    4日內某時，在不詳處所，以不詳方式，施用第2級毒品甲基
    安非他命1次。嗣於94年9月28日上午11時50分許，警方因欲
    聲請搜索票，乃先前往坐落彰化縣社頭鄉里○村里○段第89
    6地號鐵皮屋查證時，因見該處鐵皮屋窗戶外有注射針筒，
    即詢問在場之甲○○，甲○○因一時心虛，在未經有偵查犯
    罪職權機關或公務員發覺其為犯人前，即主動向在場之員警
    董浩合坦承其有上揭施用第1級毒品海洛因之犯行而自首，
    進而接受裁判，旋經採尿送驗，結果尿液中嗎啡及甲基安非
    他命均呈陽性反應，始悉上情。
二、案經彰化縣警察局北斗分局報請臺灣彰化地方法院檢察署檢
    察官偵查起訴。
    理  由
一、訊據被告甲○○，對於上揭施用第1級毒品海洛因之事實固
    坦承不諱，惟矢口否認有何施用甲基安非他命之犯行。經查
    ，被告於94年9月28日上午11時50分許主動向警坦承其有施
    用第1級毒品海洛因後，同日14時許經其同意後採集之尿液
    ，經送彰化縣衛生局檢驗結果，確呈嗎啡及甲基安非他命陽
    性反應，此有彰化縣衛生局於94年10月11日出具之煙毒尿液
    檢驗成績書及彰化縣警察局北斗分局委託檢驗尿液與真實姓
    名對照單各1紙附卷可稽。嗣於審理中，本院再將前開尿液
    送請詮昕科技股份有限公司以氣相層析質譜儀法（GC\MS ）
    進行複驗，結果其尿液中嗎啡及甲基安非他命仍呈陽性反應
    ，有該公司於95年1月5日出具之濫用藥物尿液檢驗報告1紙
    在卷可憑。按氣相層析質譜儀法乃目前就藥物篩檢結果必須
    進一步確認時所最常採用之確認方法，在良好的操作條件下
    ，以氣相層析質譜儀作藥物及其代謝物之定性及定量分析，
    幾乎不會有偽陽性反應產生，而被告前揭尿液，經以該種檢
    驗方法為複驗確認後，其尿液仍呈甲基安非他命陽性反應，
    且檢出濃度並高達11500NG\ML；再參以文獻記載，甲基安非
    他命經施用後約百分之70於24小時內自尿中排出，約百分之
    90於96小時內自尿中排出，因此尿液中可檢測出甲基安非他
    命陽性反應，其最長之時間不會超過96小時等情，則被告於
    94年9月28日為警採尿前回溯96小時內之某時，確有施用第2
    級毒品甲基安非他命之犯行，足可認定，被告辯稱其未施用
    第2級毒品甲基安非他命云云，自不容採信。又被告前於89
    年間，因施用毒品案件，經本院裁定送觀察、勒戒後，認有
    繼續施用毒品之傾向，再令入戒治處所施以強制戒治後，於
    89年10月27日停止戒治處分執行出監，所餘戒治期間付保護
    管束，至90年4月2日保護管束期滿未經撤銷停止戒治而視為
    執行完畢，由臺灣彰化地方法院檢察署檢察官於同年5月17
    日，以90年度戒毒偵字第616號為不起訴處分確定等情，有
    臺灣彰化地方法院檢察署刑案資料查註紀錄表及臺灣高等法
    院被告前案紀錄表等附卷可據，被告於上述強制戒治處分執
    行完畢釋放後5年內再施用第1級及第2級毒品，其事證明確
    ，自應依法論科。
二、核被告所為，係犯毒品危害防制條例第10條第1項之施用第1
    級毒品罪及同條例第10條第2項之施用第2級毒品罪。被告於
    施用前持有第1級毒品海洛因及第2級毒品甲基安非他命之低
    度行為，各為施用之高度行為所吸收，均不另論罪。被告先
    後多次施用第1級毒品海洛因之犯行，時間緊接，顯係基於
    概括之犯意，而觸犯構成要件相同之罪名，應依連續犯論以
    一罪，並加重其刑。被告自94年8月中旬間某日起至同年9月
    21日該次施用前止，期間多次施用第1級毒品海洛因之犯行
    雖未經起訴，惟因上開部分與已起訴部分具連續犯之裁判上
    一罪關係，為起訴效力所及，基於審判不可分，本院自應併
    予審理。又查，被告上揭施用第1級毒品之犯行，在未經有
    偵查犯罪職權機關或公務員發覺其為犯人前，即主動向員警
    董浩合陳明，進而接受裁判，此經證人董浩合於本院審理中
    結證明確，核與自首之要件相當，應依刑法第62條前段規定
    減輕其刑，並先加後減之。被告所犯上開2罪，犯意各別，
    行為互殊，應予分論併罰。爰審酌被告之品行、犯罪之動機
    、目的、施用毒品係自戕身心，且曾因施用毒品而送強制戒
    治處分，猶不知悔改，未能戒除毒癮，竟又再度施用毒品，
    顯乏禁絕毒害之決心，及其施用毒品之期間、次數暨犯後僅
    坦承施用第1級毒品部分之犯行等一切情狀，各量處如主文
    所示之刑，並定應執行刑，以示懲儆。
據上論斷，應依刑事訴訟法第299條第1項前段，毒品危害防制條
例第10條第1項、第2項，刑法第11條前段、第56條、第62條前段
、第51條第5款，判決如主文。
本案經檢察官姚玎霖到庭執行職務。
中    華    民    國    95    年    2     月    22    日
                  刑事第二庭    審判長法  官  王義閔
                                      法  官  李雅俐
                                      法  官  鄭舜元
以上正本證明與原本無異。
如不服本判決，應於判決送達後10日內，向本院提出上訴狀（須
附繕本）。
中    華    民    國    95    年    2     月    22    日
                                      書記官  詹國立
毒品危害防制條例第10條
施用第一級毒品者，處 6 月以上 5 年以下有期徒刑。
施用第二級毒品者，處 3 年以下有期徒刑。


司法院資訊處製作；財團法人民間司法改革基金會備份。
